臺灣臺南地方法院民事判決
109年度訴字第1600號
原      告  蘇泇溶  
被      告  邱威宇  
訴訟代理人  張文嘉律師
上列當事人間請求損害賠償等事件，經本院於民國110年1月20日
言詞辯論終結，判決如下：                      
    主      文
被告應給付原告新臺幣貳拾萬元，及自民國一百零九年十月九日
起至清償日止，按週年利率百分之五計算之利息。
原告其餘之訴駁回。
訴訟費用由被吿負擔十分之三，餘由原告負擔。
本判決第一項部分得假執行。但被告以新臺幣貳拾萬元為原告預
供擔保，得免為假執行。
原告其餘假執行之聲請駁回。 
    事實及理由
一、原告起訴主張：
(一)原告與被告於民國108年間相識，並以結婚為前提交往，被
    告並搬至原告家中與原告同住，原告並於同年12月懷孕。詎
    原告於109年1月中發現被告另結新歡，並屢次逼勸原告進行
    流產手術，並表明不願扶養原告腹中之胎兒，然原告不從，
    被告竟揚言如事情鬧大，將不利原告所經營之燒烤店云云，
    原告因此心生畏懼，並於109年1月底與被告口頭達成協議，
    約定原告若放棄腹中胎兒，被告願給付原告新臺幣（下同）
    20萬元作為補償，雙方並協議分手（下稱系爭協議）。
(二)原告於同年2月初，因被告屢次言語施壓原告，要求其放棄
    腹中胎兒，致原告身心嚴重受創，罹患憂鬱症及睡眠障礙，
    進而導致胎象不穩，原告並於同年2月1日前往康乃心婦產科
    診所就診（下稱康乃心診所），經超音波檢查有胚囊但無胎
    心音，估約妊娠4至5週，同年2月4日原告因大量出血及腹痛
    前往康乃心診所就診，經超音波檢查發現已無胚囊，抽血檢
    驗確診為完全流產。原告並於同年2月7日收受原告委任律師
    所寄發之存證信函，要求原告限期提出懷孕診斷證明書，否
    則將不支付原告20萬元等語。
(三)原告於懷孕期間，因受被告言語暴力及電話騷擾，要求拿掉
    腹中之胎兒，致原告身心受創，最終導致原告流產，且被告
    並於原告懷孕期間，恐嚇原告若不拿掉腹中胎兒，將使原告
    經營之燒烤店無法營業，致原告心生畏懼而結束燒烤店之營
    業，爰依民法侵權行為法律關係，請求被告就如下項目共計
    615,250元負損害賠償責任：
　1.流產補償費：20萬元。
　2.安胎月嫂費、流產醫藥費及營養用品、流產後月嫂費：98,5
    00元。
　3.原告經營燒烤店店營業損失：236,750元。
　4.精神慰撫金：8萬元。　　　　
(四)並聲明：被告應給付原告615,250元，及自起訴狀繕本送達
    翌日起至清償日止，按週年利率5％計算之利息；原告願供擔
    保，請准宣告假執行。
二、被告答辯：
(一)原告在和被告交往前即有定期於精神科就診，故其主張罹患
    憂鬱症及睡眠障礙，並非因與被告交往而懷孕所致，而依康
    乃心診所回函，原告應於108年12月13日以後始懷有身孕，
    則原告於同年11月11日即有至成大醫院就診憂鬱症及睡眠障
    礙之紀錄，是原告上開精神疾病與是否流產間並無關係。又
    被告否認有與原告達成系爭協議，亦否認有對原告為恐嚇行
    為，縱使被告曾與原告交往，原告於兩造交往期間懷孕，並
    於之後流產，也不符合侵權行為之要件，是原告請求被告賠
    償營養品費用、慰撫金及系爭協議金額等共計615,250元實
    無理由等語。
(二)並為答辯聲明：原告之訴及假執行之聲請均駁回。如受不利
    判決，願供擔保請准宣告免為假執行。
三、本件經協商並簡化爭點後，確認兩造不爭執及爭執事項如下
     ：
(一)不爭執事項：
　1.兩造於108年7月間相識後交往，嗣於109年1月底協議分手。
　2.原告於交往期間之108年12月間懷孕，109年2月1日前往康乃
    心診所就診，經超音波檢查有胚囊但無胎心音，估約妊娠4
    至5週，嗣於109年2月4日原告因大量出血及腹痛前往康乃心
    診所就診，經超音波檢查發現已無胚囊，抽血檢驗確診為完
    全流產。
　3.兩造資力：
　⑴原告大學畢業，目前擔任骨盆正位師，每月收入約6萬元，經
    濟狀況小康，有房貸，名下有不動產2筆，申報財產總額1,2
    75,860元；108年度申報所得總額55,936元。
　⑵被告名下無財產，現於父母經營之水餃店工作，每月收入約4
    萬元；108年度無申報所得。　　
(二)爭執事項：
　1.原告依系爭協議請求被告給付約定之流產補償費20萬元，是
    否有據？
　2.原告主張因被告一再恐嚇、騷擾要求其分手而導致其流產，
    請求侵權行為損害賠償，是否有據？如有，原告請求下列損
    害項目有無理由？數額是否適當？
　⑴因流產所生之醫藥費用、營養品、月嫂費用共計98,500元。
　⑵營業損失236,750元。
　⑶慰撫金8萬元。　
四、得心證之理由：
(一)原告依兩造間之系爭協議請求被告給付流產補償費20萬元，
    尚屬有據：
　1.經查兩造於108年7月間相識後交往，嗣於109年1月底協議分
    手；原告於交往期間之108年12月間懷孕，109年2月1日前往
    康乃心診所就診，經超音波檢查有胚囊但無胎心音，估約妊
    娠4至5週，嗣於109年2月4日原告因大量出血及腹痛前往康
    乃心診所就診，經超音波檢查發現已無胚囊，抽血檢驗確診
    為完全流產等情，為兩造所不爭執，上情首堪認定。
　2.按當事人主張有利於己之事實者，就其事實有舉證之責任。
    民事訴訟法第277條前段定有明文。原告主張兩造間達成系
    爭協議，請求被吿依約給付流產補償費20萬元等情，為被吿
    所否認，應由原告就前開有利於己之事實負舉證責任。經查
    ：
  ⑴兩造間於109年1月底協議分手期間之LINE對話紀錄略以：「
    被吿：現實真的不會在一起，那這個現在就不應該留，所以
    真的要作對的選擇，就是請醫生幫你流掉，錢我出，...你
    若再堅持著這些將來你我都是折磨，因為我們將來已經擺明
    了不可能，你看要多少錢可以彌補...我希望妳可以拿掉，
    因為這個小孩子在你身上，你要拿掉對妳傷害很大，我願意
    去彌補，拿掉孩子的金錢跟補品看需要多少...我花錢，我
    本來就跟你說拿掉，花的錢都算我的，休息半個月，吃月子
    餐然後補品，半個月你要算多少...」；嗣於原告傳送康乃
    心診所流產診斷證明書翻拍照片後，被吿更表明：「現在確
    定有了，那我們就把這筆錢給妳」，原告回應：「不是一直
    都確定的事嗎」等情，有原告提出之LINE對話紀錄存卷可稽
    （見本院卷第67-75頁），可知被告於協議分手之際，一再
    向原告以流產為條件而承諾補償原告調養身心的損失。
　⑵參以被吿於原告流產後之109年2月7日，仍寄發存證信函予原
    告，表明兩造分手時，被吿因原告告知懷孕情事而同意支付
    原告20萬元，惟原告尚未依照承諾提出診斷書證明懷孕，並
    告知原告應限期提出懷孕診斷證明書，否則將不支付20萬元
    等語，原告旋即於同年月14日以存證信函檢附康乃心診所診
    斷證明書，並回覆告知已如期提出相關診斷證明等語，亦有
    109年2月7日郵局存證信函供考（見本院卷第31-34頁），足
    認原告亦已同意被吿前開流產補償之協議，否則無須於期限
    內回函檢附康乃心診所診斷證明書予被吿。
　⑶是綜合兩造間前開對話紀錄語意及前開存證信函內容觀之，
    堪認兩造於109年1月底至2月初因感情生變而協議分手當時
    ，因原告於交往期間懷孕後流產，被吿為徹底了結雙方感情
    並顧及原告身心調養，被吿承諾給付原告流產補償費用20萬
    元，原告亦同意，兩造就前開協議所為之意思表示達成合致
    ，據此，原告主張兩造間存有系爭協議，要屬可採。被吿空
    言否認系爭協議約定存在，然未舉證以實其說，所辯委無可
    採。
(二)原告主張因被告一再恐嚇、騷擾要求其分手而導致其流產，
    請求侵權行為損害賠償，則屬無據：
　1.按因故意或過失，不法侵害他人之權利者，負損害賠償責任
    。故意以背於善良風俗之方法，加損害於他人者亦同。民法
    第184條第1項有明文規定。又按民法第184條第1項前段規定
    ，侵權行為之成立，須行為人因故意或過失不法侵害他人權
    利，亦即行為人須具備歸責性、違法性，並不法行為與損害
    間有因果關係，始能成立，且主張侵權行為損害賠償請求權
    之人，對於侵權行為之成立要件應負舉證責任（最高法院10
    0年度台上字第328號判決意旨參照）。原告主張因被吿言語
    暴力及電話騷擾要求分手及墮胎，致原告身心受創而流產，
    又因被吿恐嚇分手而心生恐懼，造成經營的燒烤店營業損失
    ，請求被吿依侵權行為法則賠償醫藥費、月嫂費、慰撫金等
    語，則為被吿所否認，應由原告就前開侵權行為構成要件事
    實負舉證責任。
　2.查被吿固於兩造協議分手期間以LINE軟體傳送：「五天內我
    要看到醫生的證明，其他的就不用再說了，如果想把事情鬧
    大，你的燒烤店也不用開了...我想到的就是好好跟我現在
    的女友在一起，就五天事情處理好就結束」等語予原告，有
    原告提出之LINE對話紀錄存卷可考（見補字卷第23頁），惟
    觀前開對話前後語意，被吿應係強調與原告感情關係結束之
    決心，縱用語絕情，然衡諸常情尚不至於因此使人心生畏懼
    ，原告主張因被吿以上開言語恐嚇，導致所經營之燒烤店無
    法營業而造成營業損失等語，已非有據。
　3.況本院就原告當時流產原因函詢康乃心診所，該所函覆略以
    ：109年2月1日經超音波檢查有胚囊但無胎心音，估約妊娠4
    至5週，診斷為迫切性流產（因懷孕合併陰道出血），給予
    安胎藥五天，嗣於109年2月4日原告因大量出血及腹痛來診
    ，經超音波檢查發現已無胚囊，抽血檢驗確診為完全流產等
    情，有該所109年11月20日函文存卷可佐（見本院卷第53頁
    ），可知原告並未進行人工引產手術，且亦未說明原告當時
    流產原因，尚難僅憑前開證據即認定原告主張當時流產是因
    被吿言語暴力及電話騷擾要求分手及墮胎所致。
　4.再者，依原告所提LINE對話紀錄等證據（見本院卷第73-75
    頁），至多僅能證明被吿洽談分手時措辭無情苛刻，然尚不
    足以證明被吿前開言語與原告當時流產之結果有相當因果關
    係存在，原告並未再提出其他證據舉證以實其說。從而，原
    告主張被告以言語暴力及電話騷擾要求分手及墮胎，不法侵
    害其身體健康權，依侵權行為法則請求賠償調養身體之營養
    品費用、聘請月嫂費用、 慰撫金等財產或非財產上損害，
    均屬無據，不應准許。
五、綜上所述，原告依兩造間之系爭協議請求被告給付流產補償
    費20萬元，及請求自起訴狀繕本送達翌日即109年10月9日起
    至清償日止，按週年利率5％計算之利息，為有理由，應予准
    許；至於其他基於侵權行為法律關係，請求被告賠償醫藥費
    用、營養品、月嫂費用共計98,500元、營業損失236,750元
    、慰撫金8萬元等及其法定遲延利息之部分，均屬無據，應
    予駁回。
六、本件原告勝訴部分，原告雖陳明願供擔保請求准為假執行之
    宣告，惟其勝訴部分所命被告給付之金額未逾500,000元，
    依民事訴訟法第389條第1項第5款規定，應依職權宣告假執
    行。至原告敗訴部分，其假執行之聲請，因訴之駁回而失所
    依附，應併予駁回。被吿陳明願供擔保請准免為假執行，經
    核與法律規定相符，爰依民事訴訟法第392條第2項規定，酌
    定相當之擔保金額宣告之。
七、本件事證已臻明確，兩造其餘攻擊、防禦方法及所提之證據
    ，經本院審酌後，認與判決之結果不生影響，爰不一一論列
    ，併此敘明。
八、訴訟費用之依據：民事訴訟法第79條。
中　　華　　民　　國　　110 　年　　2 　　月　　22　　日
                  民事第四庭    法  官  許育菱
以上正本係照原本作成。　　　　　　　　　
如對本判決上訴，須於判決送達後20日內向本院提出上訴狀。如
委任律師提起上訴者，應一併繳納上訴審裁判費。
中　　華　　民　　國　　110 　年　　2 　　月　　22　　日
                                書記官  楊意萱